【裁判字號】    95,訴,9578
【裁判日期】    950929
【裁判案由】    返還信用卡消費貸款
【裁判全文】
臺灣臺北地方法院民事判決              95年度訴字第9578號
原      告  國泰世華商業銀行股份有限公司
法定代理人  甲○○
訴訟代理人  乙○○
被      告  丙○○○
當事人間請求返還信用卡消費貸款事件，本院於中華民國95年9
月27日言詞辯論終結，判決如下：
    主  文
被告應給付原告新臺幣陸拾玖萬壹仟壹佰陸拾肆元及其中新臺幣
陸拾萬貳仟肆佰陸拾柒元自民國九十五年八月二十日起至清償
日止，按週年利率百分之十九點七計算之利息。
訴訟費用由被告負擔。
    事實及理由
一、按當事人得以合意定第一審管轄法院，民事訴訟法第24條第
    1項前段著有明文。經查，本件被告住所地雖非在本院轄區
    ，惟依兩造簽訂之信用卡約定條款第26條約定，合意以本院
    為第一審管轄法院，是本院就本件訴訟有管轄權。
二、原告起訴主張：通商業銀行股份有限公司（以下簡稱通
    銀行）於民國91年6月3日更名為國泰商業銀行股份有限公司
    （下稱國泰銀行），嗣國泰銀行於92年6月26日與世華聯合
    商業銀行股份有限公司（以下簡稱世華銀行）合併，世華銀
    行為存續銀行，世華銀行復於同年10月27日更名為國泰世華
    商業銀行股份有限公司（以下簡稱國泰世華銀行）。被告丙
    ○○○於90年6月26日、91年9月25日、94年5月20日分別與
    匯通銀行、國泰銀行及國泰世華銀行成立信用卡使用契約，
    分別領用卡號0000000000000000之JCB信用卡、卡號0000000
    00000000 0及卡號0000000000000000之萬事達信用卡，依約
    被告得於各特約商店記帳消費，並應於當期繳款截止日前向
    原告清償，或以循環信用方式繳付最低應繳金額，逾期清償
    者，除喪失期限利益外，應另行給付按年息19.7%計算之利
    息。被告另於93年2月16日與其簽訂簡易通信貸款契約，貸
    款新臺幣（下同）21萬元，約定利息按年息18.5%計算，共
    分5年，每月繳付5,390元，本息分期攤還。被告再於94年1
    月27日與原告簽訂簡易通信貸款契約，貸款21萬元，約定利
    息按年息18.5%計算，共分5年，每月繳付5,390元，本息分
    期攤還，又上揭貸款皆併入信用卡帳單中與信用卡消費款一
    同繳納，如未依約於繳款期限前繳款或未繳足月付金時，原
    告得將未繳金額之本金部分，或經原告主張視為到期之本金
    部分，按信用卡利率年息19.7%計算利息，若有遲延清償本
    息者，喪失期限利益，全部債務視為到期。嗣被告未依約繳
    款，全部債務應視為到期，被告至95年8月19日止，帳款尚
    餘691,164元未清償，其中信用卡簽帳款金額為308,546元（
    其中本金284,825元，利息23,721元）、簡易通信貸款帳款
    金額為382,61 8元（其中本金347,642元，利息34,976元）
    ，迭經催討無效，為此提起本訴訟等情。並聲明：如主文第
    1項所示。
    被告則辯以：對原告主張之事實不爭執，因患有風濕性關節
    炎，目前沒有工作，無能力清償等語。並聲明：原告之訴駁
    回。
三、經查，原告主張之事實，已據其提出信用卡消費帳款債權明
    細報表、信用卡申請書暨約定條款、簡易通信貸款申請書暨
    約定書、歷史帳單彙總查詢、客戶歸戶資料明細查詢、歷史
    消費明細表、歷史繳款明細表為證，核屬相符，復為被告所
    不爭執，已堪信為真實。至於被告所辯目前因病無力清償云
    云，並非得以對抗原告請求之事由，併予敘明。
四、從而，原告依信用卡契約及簡易通信貸款契約請求被告給付
    如主文第1項所示之本金及利息為有理由，應予准許。
據上論結，原告之訴為有理由，依民事訴訟法第78條，判決如主
文。
中    華    民    國    95    年     9    月    29    日
                  民事第四庭法  官  劉坤典
以上為正本係照原本作成
如對本判決上訴，須於判決送達後20日內向本院提出上訴狀
中    華    民    國    95    年     9    月    29    日
                            書記官  楊勝欽


司法院資訊處製作；財團法人民間司法改革基金會備份。
